臺灣高等法院臺中分院刑事判決　　　　 96年度上訴字第662號
上　訴　人
即　被　告　乙○○
　　　　　　　　　　現羈押於臺灣台中看守所
選任辯護人　宋永祥律師
　　　　　　盧昱成律師
上列上訴人因違反槍砲彈藥刀械管制條例案件，不服臺灣苗栗地
方法院95年度訴字第575號中華民國95年12月21日第一審判決（
起訴案號：臺灣苗栗地方法院檢察署95年度偵字第4513、4712號
），提起上訴，本院判決如下：
    主  文
原判決撤銷。
乙○○未經許可寄藏手槍，處有期徒刑陸年，併科罰金新臺幣拾
萬元，罰金如易服勞役，以新臺幣壹仟元折算壹日。扣案之以色
列國ＩＭＩ廠製941Ｆ型口徑9ＭＭ制式半自動手槍壹枝（槍枝管
制編號：0000000000）、具殺傷力之土造霰彈槍壹枝（槍枝管制
編號：0000000000）、具殺傷力之口徑9ＭＭ制式子彈貳拾顆及
12ＧＡＵＧＥ制式霰彈貳拾顆均沒收。
    事  實
一、乙○○明知未經主管機關苗栗縣警察局許可，不得持有具有
    殺傷力槍枝及子彈，竟於民國93年7、8月間，在林玉山（於
    95年4月12日死亡）位於苗栗縣竹南鎮港墘里港仔墘65號住
    處內，受林玉山之託，代為寄藏以色列國IMI廠製94 1F型口
    徑9MM制式半自動手槍（槍枝管制編號：0000000000）及具
    有殺傷力之土造霰彈槍（槍枝管制編號：0000000000）各1
    枝、具殺傷力之口徑9MM制式子彈28顆（因乙○○曾持上揭
    制式半自動手槍朝「金錢龍遊樂場」大門鐵門射擊制式子彈
    5顆【容後詳述】，致起訴書依查獲時數量誤載為23顆）、
    12GAUGE制式霰彈21顆後，即未經許可而持有之。嗣乙○○
    因欲在苗栗縣竹南鎮○○街與民族路口之「金錢龍遊樂場」
    圍事，而分別於95年9月1日22時30分許、同年月2日23時許
    （起訴書誤載為95年9月1日、2日22時許），偕同其友人綽
    號「布吉」（台語發音）真實姓名、年籍不詳之成年男子等
    人，前往該遊樂場與該遊樂場之店長丙○○商談，後因雙方
    談不攏，「布吉」即向丙○○稱：「圍事的問題如果沒有結
    果，每天會前往泡茶」等語，乙○○遂於同年月3日21時許
    （起訴書漏未記載【年】），持上開以色列國IM I廠製941F
    型口徑9MM制式半自動手槍制式手槍1枝及制式子彈10顆，朝
    上開尚未營業之遊樂場大門鐵門連開5槍（所涉恐嚇危害安
    全、毀損部分，業經檢察官另為不起訴處分）。嗣翌日（4
    日）上午9時許，乙○○駕駛車號DV─3066號自用小客車，
    行經苗栗縣竹南鎮○○里○○路高速公路橋下，因違規停車
    遭員警盤查時，為警在上開自用小客車內，查獲上揭以色列
    國IMI廠製94 1F型口徑9MM制式半自動手槍及具有殺傷力之
    土造霰彈槍（槍枝管制編號：0000000000）各1枝、具殺傷
    力之口徑9MM制式子彈23顆（經送鑑定試射3顆，剩20顆）及
    12GAUGE制式霰彈21顆（經送鑑定試射1顆，剩20顆），始查
    悉上情。
二、案經苗栗縣警察局竹南分局報請臺灣苗栗地方法院檢察署檢
    察官偵查起訴。
    理  由
一、上揭事實，業據被告乙○○於偵查、原審及本院審理中均坦
    承不諱，並有以色列國IMI廠製941F型口徑9MM之制式半自動
    手槍（槍枝管制編號：0000000000）及具殺傷力之土造霰彈
    槍（槍枝管制編號：0000000000）各1枝、具殺傷力之口徑
    9MM 制式子彈23顆（經送鑑定試射3顆，剩20顆）及12GAUGE
    制式霰彈21顆（經送鑑定試射1顆，剩20顆）扣案可資佐證
    ，而上揭扣案槍、彈經送請內政部警政署刑事警察局鑑定，
    經該局以性能檢驗法、制式子彈試射法、電解腐蝕法、比對
    顯微鏡比對法鑑驗結果認：「一、送鑑手槍壹枝（槍枝管制
    編號000000 0000），認係以色列IMI廠製941F型口徑9MM之
    制式半自動手槍，機械性能良好，可擊發同口徑制式子彈，
    認具殺傷力。二、送鑑霰彈槍壹枝（槍枝管制編號00000000
    00），認係土造霰彈槍，機械性能良好，可擊發12GAUGE制
    式霰彈，認具殺傷力。三、送鑑制式子彈貳拾參顆（試射參
    顆），認均係口徑9MM（9×19MM）之制式子彈，認均具殺傷
    力。四、送鑑霰彈貳拾壹顆（試射壹顆），認均係12GAUGE
    制式霰彈，認均具殺傷力。」，有該局95年9月4日刑鑑字第
    095013 2648號槍彈鑑定書1份附卷可稽，是被告自白確與上
    揭事實相符。從而，本件事證明確，被告上揭犯行，足堪認
    定，應予依法論科。
二、核被告乙○○所為，係犯槍砲彈藥刀械管制條例第7 條第4
    項之未經許可寄藏手槍罪、同法第8 條第4 項未經許可寄藏
    可發射子彈具有殺傷力之槍枝罪及同法第12條第4 項之未經
    許可寄藏具有殺傷力之子彈罪。又槍砲彈藥刀械管制條例所
    稱之「寄藏」與「持有」，均係將物置於自己實力支配之下
    ，僅寄藏必先有為他人之持有行為，而後始為之受寄代藏而
    已，故寄藏之受人委託代為保管，其保管之本身，亦屬持有
    ，不過此之持有係受寄之當然結果（最高法院74年度台上字
    第3400號判例意旨參照），因此「寄藏」係含有「持有」之
    行為。被告以一寄藏行為，同時寄藏上開槍枝及子彈，係屬
    一行為觸犯上開3 罪名之異種想像競合犯，依刑法第55條之
    規定，應從一重依槍砲彈藥刀械管制條例第7 條第4 項之未
    經許可持有手槍罪處斷。
三、原審認被告罪證明確，予以論罪科刑，固非無見。惟按科刑
    之判決書，應於理由內記載科刑時就刑法第57條規定事項所
    審酌之情形，為刑事訴訟法第310條第3款所明定，此項規定
    ，依同法第364條，又為第二審所準用。而刑法第57條第10
    款所稱犯罪後之態度，即包括犯人犯罪後，因悔悟而力謀恢
    復原狀，或賠償損害等情形。本件被告於本案上訴後之96年
    4月1日，已就民事損害賠償事件與被害人丙○○（金錢龍遊
    樂場店長）達成和解，被害人不願追究其刑責，有和解書在
    卷可稽（見本院卷第56頁）。足徵被告犯罪後之態度與第一
    審比較，已然不同。原審未及審酌被告上開犯罪後之情狀，
    而量處有期徒刑七年六月，即有未合。被告上訴意旨，認原
    審未及審酌其已與被害人和解，致量刑過重，而指摘原判決
    關於此部分不當，為有理由，應由本院撤銷改判。
四、爰審酌被告未有犯罪前科，有臺灣高等法院被告前案紀錄表
    1份在卷可參，顯見被告素行尚稱良好，另參酌被告值此槍
    彈氾濫之際，持有具殺傷力之槍枝達2枝、子彈合計達49顆
    ，且其持有槍枝種類係制式手槍及土造霰彈槍，而持有時間
    亦長達2年，及並非單純持有，尚持上揭槍、彈朝向「金錢
    龍遊樂場」連開5槍，雖未造成人員傷亡，然已嚴重危害社
    會治安及人民生命財產安全，其犯罪情節堪認重大，本應嚴
    罰重懲，惟姑念被告犯後於偵、審中均坦承犯行，知所悔悟
    ，且上訴後已與被害人達成和解（參卷附和解書，見本院卷
    第56頁），犯後態度良好，及檢察官具體求刑有期徒刑9年
    以上等一切情狀，量處如主文第二項所示之刑，併科罰金部
    分並諭知易服勞役之折算標準，以示懲儆。扣案之以色列國
    IMI廠製941 F型口徑9MM之制式半自動手槍（槍枝管制編號
    ：0000000000）及土造霰彈槍（槍枝管制編號：0000000000
     ）各1枝、具殺傷力之口徑9MM制式子彈20顆及12GAUGE制式
    霰彈20顆，均為違禁物，應依刑法第38條第1項第1款之規定
    予以宣告沒收；另其餘扣案具殺傷力之口徑9M M 制式子彈3
    顆及12GAUGE制式霰彈1顆，經送鑑定試射，均已失其子彈之
    功能及結構，爰不予宣告沒收。至如前所述，被告於95年9
    月3日21時許，持上開以色列國IM I廠製94 1F型口徑9MM制
    式半自動手槍制式手槍1枝及制式子彈10顆，朝上開尚未營
    業之遊樂場大門鐵門連開5槍所發射之子彈5顆，既均已失其
    子彈之功能及結構，亦不予宣告沒收，附此敘明。
據上論斷，應依刑事訴訟法第369條第1項前段、第364條、第299
條第1項前段，槍砲彈藥刀械管制條例第7條第4項、第8條第4項
、第12條第4項，刑法第11條前段、第55條、第42條第3項前段、
第38條第1項第1款，判決如主文。
本案經檢察官甲○○到庭執行職務。
中　　華　　民　　國　　96　　年　　5 　　月　　3 　　日
            刑事第八庭  審判長法  官  羅  得  村
                              法  官  張  靜  琪
                              法  官  陳  宏  卿
上列正本證明與原本無異。
如不服本判決應於收受送達後十日內向本院提出上訴書狀，其未
敘述上訴之理由者並得於提起上訴後十日內向本院補提理由書（
均須按他造當事人之人數附繕本）。
                              書記官  柯  孟  伶
中　　華　　民　　國　　96　　年　　5 　　月　　3 　　日
